【裁判字號】    98,消債更,139
【裁判日期】    980831
【裁判案由】    聲請更生程序
【裁判全文】
臺灣彰化地方法院民事裁定           98年度消債更字第139號
聲  請  人
即債務人    甲○○
                        號
                        96號.
上列當事人聲請消費者債務清理事件，本院裁定如下：
    主  文
債務人甲○○自中華民國98年8 月31日下午4 時30分起開始更生
程序。
    理  由
一、按法院開始更生程序之裁定，應載明其年、月、日、時，並
    即時發生效力，消費者債務清理條例第45條第1 項定有明文
    。
二、本件債務人主張：其共積欠債務新台幣（下同）1,560,884
    元，有不能清償債務情事，前已提出債權人清冊，以書面向
    最大債權金融機構國泰世華商業銀行請求共同協商債務清償
    方案，於民國（下同）95年6 月12日協商成立，承諾分120
    期每月繳款15,707元，嗣因聲請人發現生殖癌細胞，因無法
    工作故無收入，後因任職之倫鉅公司命員工放無薪假及母親
    於97年11月間母親診斷出左側卵巢囊腫，加上三幼女需扶養
    ，致收入不敷清償而毀諾，且其無擔保或無優先權之債務總
    額未逾新臺幣1,200 萬元，復未經法院裁定開始清算程序或
    宣告破產，爰向本院聲請更生等語。經查：債務人所主張之
    上開事實，業據提出共同協商消費金融案件無擔保債務協商
    機制協議書、彰化基督教醫院診斷書、聲請人薪資袋、國稅
    局96、97年所得清單、國稅局財產歸屬清單、聲請人全戶戶
    籍謄本、生活支出發票收據、聲請人扶養收據、受扶養人戶
    籍謄本、聲請人勞工被保險人投保資料、財團法人聯合徵信
    中心報告書、家族系統表、生活必要支出清單、土地登記謄
    本、金融聯合徵信中心核發之債務清理條例前置協商專用債
    權人清冊、倫鉅有限公司在職證明、金融機構開戶之封面及
    內頁影本、93年度各類所得扣繳暨免扣繳清單等件為證，且
    經本院依透過勞保局電子閘門查詢作業系統查詢聲請人保險
    資料，透過稅務電子閘門查詢聲請人、配偶及受扶養人之財
    產資料，向乙○台灣商業銀行等10家銀行查詢聲請人於該行
    所有之消費明細，向倫鉅有限公司查詢聲請人薪資及其他收
    入之相關資料、向台灣集中保管結算所股份有限公司查明聲
    請人最近年內各項證券集保資料過院，有調閱及函查資料附
    卷可考，此外，本件又查無債務人有消費者債務清理條例第
    6 條第3 項、第8 條或第46條各款所定駁回更生聲請之事由
    存在，則債務人聲請更生，應屬有據，爰裁定如主文。
中    華    民    國    98    年    8     月    31    日
              民事第二庭    法      官  李言孫
上為正本係照原本作成。
本裁定不得抗告。
本裁定已於98年8月31日下午4時30分公告。
中    華    民    國    98    年    8     月    31    日
                            書  記  官  施惠


司法院資訊處製作；財團法人民間司法改革基金會備份。
